臺灣花蓮地方法院刑事判決
110年度易字第167號
公  訴  人  臺灣花蓮地方檢察署檢察官
被      告  朱倩玲


上列被告因妨害公務案件，經檢察官提起公訴（109年度偵字第4
629號），本院判決如下：
    主  文
朱倩玲犯除去查封標示罪，處拘役貳拾日，如易科罰金，以新臺
幣壹仟元折算壹日。 
    事  實
一、朱倩玲前因積欠法輔資產管理有限公司(下稱法輔公司)債務
    ，法輔公司依執行名義向臺灣花蓮地方法院(下稱花蓮地院)
    聲請強制執行，後於民國108年6月14日14時30分許，花蓮地
    院民事執行處司法事務官、書記官及執達員至花蓮縣○○市○○
    ○街○號朱倩玲住所，查封如附表所示之動產。詎朱倩玲竟基
    於除去查封標示之犯意，於108年6月14日起至109年8月25日
    間某日，除去如附表所示動產之查封標示。
二、案經法輔公司告發暨花蓮縣警察局花蓮分局報告臺灣花蓮地
    方檢察署檢察官偵查起訴。
    理  由
一、按被告以外之人於審判外之言詞或書面陳述，除法律有規定
    者外，不得作為證據。被告以外之人於審判外之陳述，雖不
    符前四條之規定，而經當事人於審判程序同意作為證據，法
    院審酌該言詞陳述或書面陳述作成時之情況，認為適當者，
    亦得為證據。當事人、代理人或辯護人於法院調查證據時，
    知有刑事訴訟法第159條第1項不得為證據之情形，而未於言
    詞辯論終結前聲明異議者，視為有前項之同意，刑事訴訟法
    第159條第1項、第159條之5分別定有明文。經查，本件作為
    判斷之證據（陳述或文書），當事人對於證據能力均未於言
    詞辯論終結前聲明異議（本院卷第37頁、第61頁），復無顯
    有不可信之情況，本院審酌該言詞或書面陳述作成時之情況
    認為適當，是均得為證據，合先敘明。
二、訊據被告朱倩玲固坦承，伊前因積欠法輔公司債務，法輔公
    司依執行名義向花蓮地院聲請強制執行，後於108年6月14日
    14時30分許，花蓮地院民事執行處司法事務官、書記官及執
    達員至花蓮縣○○市○○○街○號被告住所，查封如附表所示之動
    產。嗣於109年8月28日，如附表所示動產之查封標示不存在
    等節，惟矢口否認有何除去查封標示之犯行，辯稱：如附表
    所示動產之查封標示遭伊飼養之貓隻撕落云云。經查：
（一）被告前因積欠法輔公司債務，法輔公司依執行名義向花蓮
      地院聲請強制執行，後於108年6月14日14時30分許，花蓮
      地院民事執行處司法事務官、書記官及執達員至花蓮縣○○
      市○○○街○號被告住所，查封如附表所示之動產。嗣於109
      年8月28日，如附表所示動產之查封標示不存在等節，為
      被告所不爭執，核與證人陳麗秋、孫全平、張靖淳、蕭明
      菖於警詢或偵訊之證述相符，並有花蓮地院債權憑證（10
      8年4月11日）、動產查封筆錄（108年6月14日）、花蓮地
      院民事執行處通知（108年7月2日）、拍賣筆錄（109年8
      月28日）、照片存卷可佐，此部分事實首堪認定。
（二）被告固以前詞置辯，惟查，花蓮地院民事執行處司法事務
      官、書記官及執達員至花蓮縣○○市○○○街○號被告住所，查
      封如附表所示之動產，嗣於109年8月28日，如附表所示動
      產之查封標示不存在等節，此有動產查封筆錄（108年6月
      14日）、拍賣筆錄（109年8月28日）、照片（他字卷第15
      頁、第17頁；偵字第43頁至第44頁、第95頁至第98頁）。
      觀諸上揭照片，查封標示黏貼大致穩牢，若非外力，應不
      致於自行脫落，合先說明。又被告實際住在花蓮縣○○市○○
      ○街○號，此經證人即被告之女陳麗秋於警詢、偵訊證述綦
      詳，並有個人戶籍資料查詢結果存卷可稽，應認被告對於
      上址場所得自由使用，並排除他人之干涉。另遍查全卷，
      並無被告飼養貓隻之證據或貓隻撕落查封標示之痕跡，查
      封之標示嗣後不存在應係遭人撕下較符合經驗法則，況證
      人即法輔公司職員蕭明菖於偵訊亦明確結證，其於108年8
      月25日至被告上址住所，發現液晶電視查封之標示遭撕毀
      ，被告答稱因客人來，有查封標示觀感不佳，故將查封標
      示全部撕下，其遂立刻拍照，但被告旋即拒絕再拍攝等語
      ，是被告前揭辯詞應屬實務上所謂的「幽靈抗辯」，自難
      為被告有利之認定。
（三）綜上所述，被告之辯詞要無可採，本案事證明確，其除去
      查封標示犯行洵堪認定，應依法論科。 　　　
三、核被告朱倩玲所為，係犯刑法第139條第1項除去查封標示罪
    。
四、爰以行為人之責任為基礎，審酌被告朱倩玲無故除去查封標
    示，應認其法治觀念淡薄，應嚴予非難，復飾詞否認犯行，
    犯罪後之態度難認良好，兼衡被告小學畢業之智識程度，無
    業、獨居、育有成年子女之生活狀況等一切情狀，量處如主
    文所示之刑，並諭知易科罰金之折算標準。
據上論斷，應依刑事訴訟法第299條第1項前段，刑法第139條第1
項、第41條第1項前段，刑法施行法第1條之1第1項，判決如主文
。
本案經檢察官黃曉玲提起公訴，檢察官蕭百麟到庭執行職務。
中　　華　　民　　國　　110 　年　　12　　月　　10　　日
　　　　　　　　　刑事第五庭    法　官　粘柏富
以上正本證明與原本無異。
如不服本判決應於收受送達後20日內向本院提出上訴書狀，並應
敘述具體理由。其未敘述上訴理由者，應於上訴期間屆滿後20日
內向本院補提理由書(均須按他造當事人之人數附繕本)「切勿逕
送上級法院」。告訴人或被害人如對於本判決不服者，應具備理
由請求檢察官上訴，其上訴期間之計算係以檢察官收受判決正本
之日期為準。
因疫情而遲誤不變期間，得向法院聲請回復原狀。
中　　華　　民　　國　　110 　年　　12　　月　　13　　日

                                書記官  王馨瑩

附記論罪之法條全文：
中華民國刑法第139條
損壞、除去或污穢公務員依法所施之封印或查封之標示，或為違
背其效力之行為者，處2年以下有期徒刑、拘役或20萬元以下罰
金。
為違背公務員依法所發具扣押效力命令之行為者，亦同。
編號 物品名稱及數量 備註 1 aiwa床頭音響1組 拍賣筆錄（109年8月28日）記載「未見封條」 2 上下舖床架1組 拍賣筆錄（109年8月28日）記載「未見封條」